【裁判字號】    97,交聲,2593
【裁判日期】    980122
【裁判案由】    聲明異議
【裁判全文】
臺灣高雄地方法院交通事件裁定        97年度交聲字第2593號
                                    97年度交聲字第2594號
原處分機關  交通部公路總局高雄區監理所
異  議  人
即受處分人  泓年企業有限公司
                    營利事業統.
代  表  人  甲○○
異議代理人  乙○○
上列異議人因違反道路交通管理處罰條例案件，對於交通部公路
總局高雄區監理所於中華民國97年11月5 日所為高監自裁字第裁
80-B00000000 號處分聲明異議，本院裁定如下：
    主  文
異議駁回。
    理  由
一、異議意旨略以：車號VI-8689 號自用小客車係異議人泓年企
    業有限公司（下稱異議人）所有，因久未使用無法發動，乃
    送上正汽車股份有限公司（下稱上正公司）檢修，而因該車
    已經被註銷牌照，在送修時異議人還特別交代上正公司不要
    將該車開上到路，熟知上正公司為試車，其職員丙○○仍將
    該自用小客車開上道路，旋即遭警以使用註銷之牌照行駛為
    由予以舉發，並由原處分機關裁罰新臺幣（下同）3,600 元
    並扣繳牌照，惟異議人既已告知上正公司不要駕駛該自用小
    客車於道路，本件違規情事自不應歸責於異議人，乃爰依法
    聲明異議，請求撤銷原處分云云。
二、按汽車有使用吊銷、註銷之牌照行駛之情形，處汽車所有人
    新臺幣3,600 元以上10,800元以下罰鍰，並禁止其行駛，另
    牌照扣繳之，道路交通管理處罰條例第12條第1 項第4 款、
    第2 項規定甚明。經查：
（一）本件車號VI-8689 號自用小客車於97年11月5 日16時55分
      許，行駛在高雄市○○路、十全路路口，經警以使用註銷
      之牌照行駛為由而製單舉發，嗣經交通部公路總局高雄區
      監理所以使用註銷之牌照行駛之違規情事，對異議人處以
      罰鍰3,600 元並扣繳牌照等情節，有高雄市政府警察局97
      年10月28日高市警交字第B00000000 號違反道路交通管理
      事件通知單、交通部公路總局高雄區監理所97年11月5 日
      高監自裁字第裁80-B00000000號裁決書在卷可參。而於本
      件違規時，該車係登記在異議人名下，牌照業於90年9 月
      19日註銷，且上正公司職員丙○○駕駛該自用小客車遭到
      警察舉發等事實，為異議人所不爭執，亦經證人即上正公
      司職員丙○○於本院調查時證述明確，並有車號VI-8689
      號自用小客車之牌照吊扣銷查詢附卷可查。由此觀之，本
      件車號車號VI-8689 號自用小客車牌照已遭註銷卻仍然行
      駛之事實，應可認定。
（二）異議人雖以上揭情詞提出異議，然查，證人即上正公司職
      員丙○○於本院證謂：上開自用小客車因很久未使用無法
      發動，所以異議人將該自用小客車交由上正公司維修，期
      間的維修事宜均係由異議人委由乙○○與上正公司接洽，
      當時修好後，公司將車開去交給異議人，但是，異議人發
      現該自用小客車仍有異聲，因此又聯絡公司將車開回去檢
      修，公司交代其至異議人處將該自用小客車開回公司，當
      時乙○○雖有向其表示不要違規，但是並未表示不可將該
      自用小客車開上道路，並交由其將該自用小客車開回公司
      ，而因為公司空間太小，其就先駕駛該自用小客車至公司
      附近試車，看看是哪裡有問題，隨即就遭到警察舉發等語
      （見本院98年1 月14日訊問筆錄），據此，可知異議人當
      時並無禁止上正公司職員駕駛該自用小客車於道路上之情
      ，並任由上正公司職員丙○○駕駛該自用小客車行駛於道
      路，是異議人猶執前詞予以爭辯，顯係卸責之詞，並不足
      採。
（三）再者，道路交通管理處罰條例第12條第1 項第4 款、第2
      項處罰之對象為「汽車所有人」而非駕駛人，亦即，倘若
      汽車有使用吊銷、註銷之牌照行駛之情形，不論是否為汽
      車所有人所駕駛，仍對汽車所有人科處罰鍰，此乃科以汽
      車所有人積極處理牌照問題之義務，以維護道路交通安全
      管理之正確性。從而，異議人雖非本件違規行為之駕駛人
      ，然本件違規事實發生時，既為上開自用小客車之所有人
      ，原處分機關對於異議人科予罰鍰，於法並無不合，附此
      敘明。
（四）綜據上述，原處分機關對異議人所為之裁處，尚無違誤，
      至於異議人任意指摘本件原裁決處分有所不當，經核並無
      理由，故應予以駁回。
據上論斷，應依道路交通案件處理辦法第19條，裁定如主文。
中    華    民    國    98    年    1     月    22    日
                        交通法庭  法  官   王參和
以上正本證明與原本無異。
如不服本裁定，應於收受送達後5 日內向本院提出抗告狀。
中    華    民    國    98    年    2     月    2     日
                                  書記官   陳惠玲


司法院資訊處製作；財團法人民間司法改革基金會備份。
